# 递延所得税负债

提问人：zixun2022 时间：2023-02-04 22:39:14
陈老师年好！
在中审众环研究中有个案例是金融资产转化成长期股权投资时，原来金融资产的递延所得税负债是否保留的问题继续向您请教。研究中的结论认为此暂时性差异应该保留，认为是资产处置形成的暂时性差异，认为应该保留。
我的问题是如果此结论是正确的，假如企业金融资产变更为长期股权投资时预计有打算处置此长投的意愿，那长期股权投资形成的暂时性差异是否就没有办法进行后续的会计处理了呢。如果视同处置损益的话，那此时的长期股权投资的计税基础也应该变更才对，这时长期股权投资的计税基础应与长期股权投资的入账价值应该是一个数才可不考虑后续的会计处理问题，可以按照税法规定长期股权投资的计税基础是没有变化的，请问陈老师如果理解才能逻辑一致呢？

回答人：chenyiwei
“跨越会计处理界线”的调整仅在于会计上。税法上，该项投资的计税基础（日后处置时可扣除的金额）都是最初的取得成本。所以转为长期股权投资后，原先金融资产公允价值变动形成的暂时性差异仍存在。